【裁判字號】    97,交易,631
【裁判日期】    971118
【裁判案由】    公共危險
【裁判全文】
臺灣臺中地方法院刑事判決             97年度交易字第631號
公  訴  人  臺灣臺中地方法院檢察署檢察官
被      告  乙○○
上列被告因公共危險案件，經檢察官提起公訴（97年度偵字第21
169號），本院判決如下：
    主    文
乙○○服用酒類，不能安全駕駛動力交通工具而駕駛，處拘役伍
拾玖日，如易科罰金，以新臺幣壹仟元折算壹日。
    犯罪事實
一、乙○○於民國97年8月28日8時許起至同日9時許止，在其臺
    中縣烏日鄉○○村○○街115號7樓住處，飲用米酒1瓶後，
    已達不能安全駕駛動力交通工具之程度，竟仍於不詳時間，
    酒後駕駛車牌號碼LS－8212號自小客車上路。嗣約於97年8
    月28日下午1時16分左右，駕車行經烏日鄉新興村425號前，
    因酒後影響操控能力，不慎撞擊甲○○停放在路邊之車牌號
    碼OL－7981號自小客車，致上開車輛左側車門至前保險桿部
    位損壞。嗣乙○○於同日下午3時許，委請拖吊車到場拖吊
    其車輛，為甲○○發覺而與其協調車輛理賠事宜時，員警據
    報到場處理，並於同日下午4時5分許，對乙○○施以呼氣酒
    經濃度檢測，測得其呼氣檢測酒精濃度達每公升1.21毫克，
    而查悉上情。
二、案經臺中縣警察局烏日分局報請臺灣臺中地方法院檢察署檢
    察官偵查起訴。
    理    由
一、訊據被告乙○○矢口否認有於酒後駕駛自小客車撞及甲○○
    之自小客車等情，辯稱：其係在下午1點多撞到甲○○的自
    小客車，回家後才喝酒的，其後來在下午3點多時騎機車到
    現場叫拖吊車處理云云。然查：
(一)、被告乙○○確實約於97年8月28日下午1時16分許，駕駛其車
    號LS－8212號自小客車左轉彎時，不慎以其右側車頭部分，
    擦撞甲○○停放在路邊之OL－7981自小客車左側車身等情，
    業經被害人甲○○於警詢時證述綦詳（上開陳述雖屬被告以
    外之人於審判外之陳述，惟被告及檢察官均同意作為證據，
    且依上開筆錄之製作情形亦無瑕疵之存在，依刑事訴訟法第
    159條之5第1項之規定，自有證據能力），並有檢察事務官
    之勘驗筆錄附於偵查卷可稽。
(二)、被告業於警詢時供稱：其係於97年8月28日上午8時許至同日
    上午9時許飲用米酒1瓶等語，復於偵查中供稱：其係於97年
    8月28日上午9時許飲用米酒約1瓶等語明確，足見被告確係
    於酒後駕駛自小客車撞及被害人甲○○之自小客車無誤。此
    外，並有酒精測定紀錄表1份、刑法第185條之3查獲後測試
    觀察職務報告1份、汽車駕駛人酒後生理協調平衡檢測紀錄
    表1份、臺中縣警察局舉發違反道路交通管理事件通知單影
    本1份、刑案現場測繪圖1份、車損照片4張附於警卷可稽。
    顯見被告確有酒後駕車之公共危險犯行無誤。
(三)、綜上所述，被告酒後駕車之公共危險犯行明確，其所辯無罪
    卸飾之詞，不足採信，事證明確，其犯行洵堪認定。
二、核被告所為，係犯刑法第185條之3之違背安全駕駛致交通危
    險罪。爰審酌被告犯罪之動機、目的、手段、曾於91年間因
    違背安全駕駛致交通危險案件，經臺灣嘉義地方法院判處拘
    役50日確定，於91年9月28日執行完畢（不構成累犯），有
    臺灣高等法院被告前案紀錄表在卷可稽、本件犯行實際造成
    被害人甲○○車輛之損害、及其犯罪後之態度等一切情狀，
    量處如主文所示之刑，並諭知易科罰金之折算標準。
據上論斷，應依刑事訴訟法第299條第1項前段，刑法第185條之3
、第41條第1項前段，刑法施行法第1條之1第1項，判決如主文。
本案經檢察官丙○○到庭執行職務。
中    華    民    國    97    年    11    月    18    日
                  刑事第八庭    法  官  簡源希
上為正本係照原本作成。
如不服本判決應於收受判決後10日內向本院提出上訴書狀，並應
敘述具體理由；其未敘述上訴理由者，應於上訴期間屆滿後20日
內向本院補提理由書（均須按他造當事人之人數附繕本）「切勿
逕送上級法院」。
                                書記官  黃雅青
中    華    民    國    97    年    11    月    18    日
附錄論罪科刑法條：
刑法第185條之3
服用毒品、麻醉藥品、酒類或其他相類之物，不能安全駕駛動力
交通工具而駕駛者，處1年以下有期徒刑、拘役或科或併科15萬
元以下罰金。


司法院資訊處製作；財團法人民間司法改革基金會備份。
